【裁判字號】    92,台上,5425
【裁判日期】    921002
【裁判案由】    違反槍砲彈藥刀械管制條例
【裁判全文】
最高法院刑事判決                              九十二年度台上字第五四二五號
    上  訴  人  台灣高等法院花蓮分院檢察署檢察官
    被      告  甲○○
右上訴人因被告違反槍砲彈藥刀械管制條例案件，不服台灣高等法院花蓮分院中華民
國九十二年四月九日第二審更審判決（九十一年度上重更(二)第九三號，起訴案號：台
灣台東地方法院檢察署八十六年度偵字第二五四六號），提起上訴，本院判決如左：
    主  文
上訴駁回。
    理  由
按刑事訴訟法第三百七十七條規定：上訴於第三審法院，非以判決違背法令為理由，
不得為之。是提起第三審上訴，應以原判決違背法令為理由，係屬法定要件。如果上
訴理由狀並未依據卷內訴訟資料，具體指摘原判決不適用何種法則或如何適用不當，
或所指摘原判決違法情事，顯與法律規定得為第三審上訴理由之違法情形，不相適合
時，均應認其上訴為違背法律上之程式，予以駁回。本件原判決以公訴意旨略稱：被
告甲○○自不詳時間起，未經許可，無故持有具有殺傷力之西班牙製七點六五釐米
制式手槍乙支改造手槍乙支（含子彈五發）點二二手槍乙支（含子彈五發）美
製貝瑞塔九二手槍乙支（含彈匣二個、子彈二十九發）義大利製貝瑞塔零點三八手
槍乙支（含彈匣一個、達姆彈五發）巴西製九○手槍乙支（含彈匣一個、子彈六發
）美製九○手槍乙支（含彈匣一個、子彈五發），先後於民國八十四年二月間在新
竹縣南寮漁港將前開所示槍彈寄藏予羅泰浩。復於同年四月底以電話通知鄒雲興
在新竹某地取出前開所示槍彈轉交綽號「小李」者藏放。另於八十五年八月十日先
後在新竹市某處，將前開所示槍彈交予陳鴻仙持用。因認被告涉犯修正前槍
砲彈藥刀械管制條例第七條第四項非法寄藏手槍、第十條第三項非法寄藏子彈及第十
一條第三項非法寄藏可發射金屬子彈具殺傷力之槍枝罪嫌。經審理結果，以證人羅泰
浩於另案（台灣桃園地方法院八十八年度訴緝字第六七號）中，先供：伊持有之前開
所示槍彈係被告於八十四年二月間在新竹南寮漁港所交付；後謂：伊與被告素不
相識，因警員為求績效，逼伊繳槍，為配合警方要求，始將槍彈來源推給被告等語。
前後證詞迥異，是否真實，已有疑竇。又查被告自七十九年間即已偷渡出境逃亡大陸
上海、福建及菲律賓等地，迄八十六年四月二十九日始自菲律賓押解返國，並無任何
入境之紀錄，殊無可能於八十四年二月間在新竹縣南寮漁港交付前揭所示槍彈予
羅泰浩藏放。再者，證人鄒雲興於另案（台灣桃園地方法院八十四年度訴字第一一五
四號）審訊中先供：伊持有前開所示之槍彈，係被告於八十四年三月間自大陸打電
話囑伊前往高速公路新竹交流道往新竹光復路方向橋墩下第一根柱子下取得；嗣曰：
是一位自稱係被告之朋友打電話囑伊取槍，非被告本人所打之電話；終謂：該等槍彈
，事實上係伊自己所購買，因被告人在國外，故將責任推給被告云云，前後供證詞不
一，亦難盡信。且鄒雲興所指藏放槍枝地點並無任何柱子，不能藏置物品，復有桃園
縣警察局拍攝之現場照片附卷可稽。尤證前開槍彈與被告無任何之關係。又證人陳鴻
仙證稱：係綽號「阿賓」者交付前開所示槍彈予伊之人，綽號「阿賓」者，
本省人，四十多歲，一七○公分左右，與其交情甚篤云云。第查被告為湖北荊門人，
當時年僅三十六歲，與陳鴻仙所供綽號「阿賓」之年籍不符。再觀被告口卡，照片模
糊，係其十幾年前之照片，警方以此照片影本交陳鴻仙指認，亦有誤認之可能。同理
，被告自七十九年間偷渡出境後迄八十六年四月底遭警押解返國為止，並無任何入境
之紀錄，尤無可能於八十五年八月十日交付前開槍彈予陳鴻仙。酌之證人何超凡、楊
華中復證述被告於押解返回本國前，未曾潛返國內；亦無何證據足徵其於七十九年偷
渡出境後，迄八十六年四月二十九日經押解返國前，曾潛返國內等語在卷。是羅泰浩
、鄒雲興、陳鴻仙三人之證詞，顯有瑕疵可指，尚未達一般人不致於懷疑，而得確信
其為真實之程度，其犯罪尚屬不能證明，已詳敘其綜合調查證據之結果，應為無罪判
決之心證理由。所為論斷俱有卷內證據資料足憑，從形式上觀察，原判決並無違背法
令之情形存在。查證據之取捨及證據證明力如何，均屬事實審法院得自由裁量、判斷
之職權，苟其此項裁量、判斷，並不悖乎通常一般之人日常生活經驗之定則或論理法
則，又於判決內論敘其何以作此判斷之心證理由者，即不得任意指摘其為違法，據為
提起第三審上訴之合法理由。共同被告羅泰浩、鄒雲興、陳鴻仙三人前後供詞不符，
或相互間有所歧異，原審本其自由心證予以摒棄，乃其審判職權之合法行使，自不得
指為違法。且被告自七十九年間偷渡出境大陸迄八十六年四月二十九日始自菲律賓押
解返國，並無任何入境之紀錄，尚難以羅泰浩、陳鴻仙上開不實之供詞推測其有於該
期間偷渡入境之事實，原審亦已查證明確。原審認被告人在國外，不可能在國內交付
系爭槍彈，其採證尤與一般經驗法則無悖。又刑事訴訟法所稱依法應於審判期日調查
之證據，係指與待證事實有重要關係，在客觀上顯有調查必要性之證據而言，故其範
圍並非漫無限制，必其證據與判斷待證事實之有無，具有關連性，得據以推翻原判決
所確認之事實，而為不同之認定，若僅係枝節性問題，或所證明之事項已臻明瞭，自
欠缺調查之必要性，原審未依聲請為無益之調查，皆無違法可言。鄒雲興所持有之槍
彈係因何原因向何人買入？與本件待證事項無關，檢察官於上訴本院後始聲請傳訊承
辦之警員林慧明證明查獲本案之經過，顯非依據卷內訴訟資料，具體指摘原判決不適
用何種法則或如何適用不當，尤與法律規定得為第三審上訴理由之違法情形，不相適
合。上訴意旨置原判決上開明確論斷於不顧，對原審取捨證據及證據證明力判斷之審
判職權行使，任憑己見，或就同一證據資料為相異之評價，或就不影響於判決本旨事
項為事實上之爭辯，均與法律規定得為第三審上訴理由之違法情形，不相適合，其上
訴違背法律上之程式，應予駁回。
據上論結，應依刑事訴訟法第三百九十五條前段，判決如主文。
中      華      民      國    九十二    年      十      月      二      日
                              最高法院刑事第四庭
                                  審判長法官  紀  俊  乾
                                        法官  黃  正  興
                                        法官  劉  介  民
                                        法官  陳  東  誥
                                        法官  林  開  任
      右正本證明與原本無異
                                              書  記  官
中      華      民      國    九十二    年      十      月      三      日


司法院資訊處製作；財團法人民間司法改革基金會備份。
